【裁判字號】    94,簡上,436
【裁判日期】    950123
【裁判案由】    家暴傷害
【裁判全文】
臺灣桃園地方法院刑事判決          94年度簡上字第436號
上  訴  人    臺灣桃園地方法院檢察署檢察官
被      告    乙○○
上列上訴人因被告家庭暴力之傷害案件，不服本院九十四年度壢
簡字第一六七八號，中華民國九十四年九月十七日第一審刑事簡
易判決（聲請簡易判決處刑案號：九十四年度偵字第一二二七一
號），提起上訴，本院管轄之第二審合議庭判決如下：
    主    文
上訴駁回。
    理    由
一、本案經本院審理結果，除更正被告與甲○○二人屬家庭暴力
    防治法第三條第二款所稱之家庭成員關係外，認原審以被告
    乙○○所為，係犯刑法第二百七十七條第一項之傷害罪，亦
    屬家庭暴力防治法第二條第二項所稱之家庭暴力罪，判處其
    拘役三十日，並諭知易科罰金之折算標準為以三百元折算一
    日，認事用法及量刑均無不當，應予維持，並引用原審判決
    書記載之事實、證據及理由（如附件）。
二、本件上訴人上訴意旨略以：被告前向臺灣高等法院提起確認
    其與告訴人甲○○婚姻關係存在之訴，臺灣高等法院於九十
    四年八月十七日以九十四年度家上字第十六號，認被告因與
    告訴人未曾舉行結婚之公開儀式，自無婚姻關係存在，而認
    被告請求確認其與告訴人間有婚姻關係存在為無理由，駁回
    被告之請求，是被告與告訴人間應屬家庭暴力防制法第三條
    第二款之曾有事實上夫妻關係之家庭成員，原審認被告與告
    訴人間屬家庭暴力防制法第三條第一款之家庭成員關係，即
    失所依據，為此提出上訴等語。本院經查：被告確曾向高等
    法院提起確認其與告訴人甲○○婚姻關係存在之訴，經臺灣
    高等法院於九十四年八月十七日以九十四年度家上字第十六
    號，認被告與告訴人未曾舉行結婚之公開儀式，自無婚姻關
    係存在，而認被告請求確認其與告訴人間有婚姻關係存在為
    無理由，駁回被告之請求乙節，固有前揭判決書一紙在卷足
    憑。然被告與告訴人確曾同居乙節，分據被告及告訴人供承
    在卷，是縱渠等間確無婚姻關係存在，被告與告訴人既曾有
    同居之關係，則其二人間要仍屬家庭暴力防治法第三條第二
    款所稱之事實上夫妻關係無訛，是自無礙渠等為家庭暴力防
    治法第三條所稱之家庭成員關係之成立，原審於判決書第二
    頁對此亦已為十分詳細之說明。而按家庭暴力者，謂家庭成
    員間實施身體或精神上不法侵害之行為；又家庭暴力罪者，
    謂家庭成員間故意實施家庭暴力行為而成立其他法律所規定
    之犯罪，家庭暴力防治法第二條第一項、第二項著有明文。
    是被告傷害告訴人之舉，係犯刑法第二百七十七條第一項之
    普通傷害罪。而被告與告訴人間具備有家庭暴力防治法第三
    條所稱之家庭成員關係，故被告上開傷害犯行亦屬家庭暴力
    防治法第二條第二項之家庭暴力罪，惟因家庭暴力防治法之
    上開條文並無罰則規定，是以此部分傷害犯行僅依前開刑法
    普通傷害罪之規定予以論罪科刑。原審以被告與告訴人間具
    備家庭暴力防治法第三條所列之家庭成員關係，被告傷害犯
    行罪證明確，而適用刑法第二百七十七條第一項、第四十一
    條第一項前段，罰金罰鍰提高標準條例第一條前段、第二條
    ，逕以簡易判決判處被告拘役三十日，並諭知易科罰金之折
    算標準，經核認事用法尚無違誤，量刑亦稱妥適，應予維持
    。上訴人之上訴為無理由，應予駁回。
據上論斷，應依刑事訴訟法第四百五十五條之一第一項、第三項
、第三百六十八條，判決如主文。
本案經檢察官廖先志到庭執行職務。
中     華      民     國  九十五  年  一   月 二十三  日
                      臺灣桃園地方法院刑事第十庭
                            審判長法  官  江德民
                                  法  官  許炎灶
                                  法  官  柯姿佐
以上正本證明與原本無異。
不得上訴。
                                  書記官  張淑芬
中     華      民     國  九十五  年  一   月 二十四  日


司法院資訊處製作；財團法人民間司法改革基金會備份。
